# 请教陈版，关于顺流交易已实现部分的会计处理

提问人：jchen609 时间：2021-12-13 16:21:05
陈版您好，对于本年发生且已对外实现的顺流交易，根据单行合并的原理，需要在合并层面按照持股比例 借 收入 贷 成本和投资收益，那么在个别报表是否需要进行处理呢？不需要进行会计处理的原因是什么呢？谢谢！

回答人：chenyiwei
投资方个别报表层面在进行权益法核算时无需进行会计处理。这是因为个别报表层面的权益法被视为长期股权投资的一种后续计量模式，而在期末没有未实现损益的情况下，长期股权投资的期末账面价值无需特殊调整。